【裁判字號】    95,易,101
【裁判日期】    970519
【裁判案由】    竊盜
【裁判全文】
臺灣臺南地方法院刑事判決               95年度易字第101號
公  訴  人  臺灣臺南地方法院檢察署檢察官
被      告  甲○○
上列被告因竊盜案件，經檢察官提起公訴（95年度偵字第6229號）
，本院判決如下：
    主  文
本件免訴。
    理  由
一、公訴意旨略以：被告甲○○意圖為自己不法之所有，於民國
    （下同）95年1月5日下午1時50分許，在臺南市○○路○段
    658號「新光三越臺南新天地」百貨公司Ｇ樓，趁店員丙○
    ○不注意之際，竊取專櫃上之COACH牌皮包3只（合計價值新
    臺幣52,500元），得手後，欲離去時為另一化妝品專櫃店員
    發覺，告知丙○○報警處理而當場查獲，並扣得其所竊的之
    上開3只皮包，因認被告涉犯刑法第320條第1項竊盜罪嫌等
    語。
二、被告行為後，刑法部分條文業於94年1月7日修正，94年2 月
    2日公布，95年7月1日施行，現行刑法第2條第1項規定：「
    行為後法律有變更者，適用行為時之法律，但行為後之法律
    有利於行為人者，適用最有利於行為人之法律。」。又本次
    刑法修正之比較新舊法，應就罪刑有關之一切情形，綜其全
    部罪刑之結果而為比較，最高法院95年度第8次刑庭會議決
    議可資參照。上開修正刪除刑法第56條連續犯之規定，此項
    刪除雖非犯罪構成要件之變更，然顯已影響行為人刑罰之法
    律效果，自屬法律有變更，應為新、舊法之比較。依修正前
    刑法56條之規定，連續數行為而犯同一之罪名者以一罪論，
    修正後關於連續數行為而犯同一之罪名之情形，除有接續犯
    之情形外，應按數罪併罰之原則論處，比較刪除前後之規定
    ，刪除後法律之適用，並未較有利於被告，故關於本件被告
    連續竊盜犯行，仍應適用修正前刑法第56條連續犯之規定較
    有利於被告。
三、按案件曾經判決確定者，應諭知免訴之判決，並得不經言詞
    辯論為之，刑事訴訟法第302條第1款、第307條，分別定有
    明文。次按法律上一罪之案件，無論其為實質上一罪（如接
    續犯、繼續犯、集合犯、結合犯、吸收犯、加重結果犯）或
    裁判上一罪（想像競合犯及刑法修正前之牽連犯、連續犯）
    ，在訴訟上均屬單一性案件，其刑罰權既僅一個，自不能分
    割為數個訴訟客體，縱僅就其一部分犯罪事實提起公訴或自
    訴，如構成犯罪，即與未起訴之其餘犯罪事實發生一部與全
    部之關係（即公訴不可分），法院對此單一不可分之整個犯
    罪事實，即應全部審判（即審判不可分）。而單一案件之一
    部犯罪事實曾經有罪判決確定者，其既判力自及於全部，其
    餘犯罪事實不受雙重追訴處罰（即一事不再理），否則應受
    免訴之判決。
四、經查，被告意圖為自己不法之所有，於95年1月10日20時30
    分許，在台中市○○路○段111號「新光三越百貨公司」3樓
    「DKNY」精品服飾專櫃內，徒手竊取女用上衣及休閒褲各1
    件得手，犯刑法第320條第1項之竊盜罪，為台中地方法院於
    95年2月10日以95年度中簡字第352號判處有期徒刑3月，該
    判決於95年3月6日確定，有台灣高等法院被告前案紀錄表在
    卷，並經調取該判決核閱無訛。本件被告於95年1月5日下午
    1時50分，在台南市○○路○段658號「新光三越台南新天地
    」百貨公司專櫃，徒手竊取COACH牌皮包3只得手，行為時間
    與前開確定判決之犯罪時間僅隔4日，時間接近，均觸犯刑
    法第320條第1項之竊盜罪，其竊盜手法與行為態樣相同，顯
    係基於概括犯意而為，認有修正施行前刑法第56條連續犯之
    裁判上一罪關係，本案應為前開台中地方法院95年度中簡字
    第352號判決既判力效力所及，依前揭刑事訴訟法第302條第
    1款與最高法院判例說明，爰不經言詞辯論，逕諭知免訴之
    判決。
五、移送併辦部分
    (一)末按檢察官就同一案件之犯罪事實一部起訴者，依刑事訴
      訟法第267條之規定，其效力固及於全部，然檢察官起訴
      之事實一經法院審理結果應為無罪、免訴、不受理之判決
      ，該無罪、免訴或不受理判決僅即就該部分生實體判決之
      拘束力，並無既判力擴張問題，與未經起訴之其他犯罪事
      實不發生關連，自無犯罪事實一部與全部關係之可言。
    (二)台灣台北地方法院95年度偵字第1887號移送併辦意旨略以
      ：被告甲○○意圖為自己不法之所有，於95年1月3日下午
      3時45分許，在台北市中山區○○○路○段57之1號1樓「LV
      精品專賣店」，趁店員謝素香未注意之際，徒手竊取店內
      女用涼鞋乙雙（價值15,100元）；台灣台中地方法院95年
      度偵字第6229號移送併辦意旨略以：被告甲○○意圖為自
      己不法之所有，於95年3月8日晚間8時5分許，在台中市○
      ○區○○路2段111號「新光三越百貨公司」，徒手竊取
      Christina Dior皮包一只（價值33,700元），均認被告涉
      有刑法第320條第1項竊盜罪嫌，並與本件起訴竊盜罪之犯
      罪事實具有連續犯之裁判上一罪關係而移送併辦等語。本
      件台灣台南地方法院檢察署檢察官95年度偵字第1508號起
      訴被告竊盜之事實既為確定判決既判力效力所及而為免訴
      判決之諭知，業如前述，依前項說明，該免訴判決之拘束
      力不及於未經起訴部分，自與前開移送併辦之事實，無從
      具有實質上一罪或裁判上一罪關係，本院尚不得就併辦部
      分一併審究，應退回由各該檢察官另行依法處理，併此敘
      明。
六、據上論斷，應依刑事訴訟法第302條第1款、第307條，判決
    如主文。
本案經公訴檢察官乙○○到庭執行職務。
中    華    民    國    97    年    5     月    19   日
                  刑事第五庭    審判長法  官  沈揚仁
                                      法  官  林欣玲
                                      法  官  林逸梅
以上正本證明與原本無異。
如不服本判決應於收受本判決後10日內向本院提出上訴書狀，並
應敘述具體理由。如未敘述上訴理由者，應於上訴期間屆滿後20
日內向本院補提理由書狀（均須按他造當事人之人數附繕本）「
切勿逕送上級法院」。
                                      書記官  葉仲文
中    華    民    國    97    年    5     月    23    日


司法院資訊處製作；財團法人民間司法改革基金會備份。
